it: Funzionalità della tavola da nuoto: Superficie antiscivolo; Maniglie galleggianti; Forma sagomata; Gonfiabile; Leggero; Schiuma a rapida asciugatura; Cinghia di sicurezza; Presa ruvida; Rivestimento resistente ai raggi UV; Altro
tr: Yüzme tahtası özellikleri: Kaymaz yüzey; Yüzer tutacaklar; Konturlu şekil; Şişirilebilir; Hafif; Hızlı kuruyan köpük; Güvenlik kayışı; Dokulu tutuş; UV ışınlarına dayanıklı kaplama; Diğer
zh-TW: 泳板功能: 防滑表面; 浮力把手; 流線造型; 充氣式; 輕量; 快乾泡棉; 安全帶; 紋理握把; 抗 UV 塗層; 其他
pl: Cechy deski do pływania: Powierzchnia antypoślizgowa; Uchwyty wypornościowe; Wyprofilowany kształt; Pompowana; Lekka; Szybkoschnąca pianka; Pasek bezpieczeństwa; Teksturowany uchwyt; Powłoka odporna na promieniowanie UV; Inne
hu: Úszódeszka jellemzői: Csúszásgátló felület; Lebegő fogantyúk; Kontúrozott forma; Felfújható; Könnyű; Gyorsan száradó hab; Biztonsági pánt; Texturált markolat; UV-álló bevonat; Egyéb
fi: Uimalaudan ominaisuudet: Liukumaton pinta; Kelluttavat kahvat; Muotoiltu; Ilmatäytteinen; Kevyt; Nopeasti kuivuva vaahtomuovi; Turvahihna; Teksturoitu pito; UV-suojapinnoite; Muu
ro-RO: Caracteristici ale plutei de înot: Suprafață antiderapantă; Mânere flotabile; Formă conturată; Gonflabilă; Greutate redusă; Spumă cu uscare rapidă; Curea de siguranță; Prindere texturată; Strat rezistent la raze UV; Altele
sl-SI: Lastnosti plavalne deske: Nedrseča površina; Plavajoči ročaji; Konturirana oblika; Napihljivo; Lahko; Hitrosušeča pena; Varnostni trak; Teksturiran oprijem; Premaz za zaščito pred UV-žarki; Drugo
ja: スイムボード機能: 滑り止め加工; 浮力ハンドル; 立体形状; インフレータブル; 軽量; 速乾性フォーム; セーフティストラップ; テクスチャードグリップ; UV耐性コーティング; その他
en: Swim board features: Anti-slip surface; Buoyant handles; Contoured shape; Inflatable; Lightweight; Quick-dry foam; Safety strap; Textured grip; UV-resistant coating; Other
hr-HR: Značajke plivačke daske: Protuklizna površina; Plutajuće ručke; Konturirani oblik; Na napuhavanje; Lagano; Brzosušeća pjena; Sigurnosni remen; Teksturirani hvat; Premaz otporan na UV zračenje; Ostalo
nb: Funksjoner for svømmebrett: Sklisikker overflate; Flytende håndtak; Konturert form; Oppblåsbar; Lett; Hurtigtørkende skum; Sikkerhetsstropp; Teksturert grep; UV-bestandig belegg; Annet
pt-BR: Funcionalidades da prancha para natação: Superfície antiderrapante; Alças flutuantes; Formato contornado; Inflável; Leve; Espuma de secagem rápida; Alça de segurança; Aderência texturizada; Revestimento resistente a raios UV; Outro
es: Características de la tabla de natación: Superficie antideslizante; Asas flotantes; Forma contorneada; Inflable; Liviano; Espuma de secado rápido; Correa de seguridad; Agarre texturizado; Revestimiento resistente a los rayos UV; Otra
ko: 수영 보드 기능: 미끄럼 방지 표면; 부력 핸들; 곡선형; 공기 주입식; 경량; 퀵 드라이 폼; 안전 스트랩; 텍스처 그립; 자외선 차단 코팅; 기타
zh-CN: 游泳板特点: 防滑表面; 浮力把手; 贴合曲线形状; 充气型; 轻型; 速干泡沫; 安全带; 纹理握把; 抗紫外线涂层; 其他
el: Χαρακτηριστικά σανίδας κολύμβησης: Αντιολισθητική επιφάνεια; Λαβές επίπλευσης; Εργονομικό σχήμα; Φουσκωτή; Ελαφριά; Αφρός που στεγνώνει γρήγορα; Ιμάντας ασφαλείας; Ανάγλυφη λαβή; Επίστρωση ανθεκτική στην υπεριώδη ακτινοβολία (UV); Άλλο
cs: Vlastnosti plovací desky: Protiskluzový povrch; Nadnášející madla; Tvarovaný profil; Nafukovací; Nízká hmotnost; Rychleschnoucí pěna; Bezpečnostní popruh; Texturovaný úchop; Povrch odolný proti UV záření; Jiné
ru: Функции доски для плавания: Противоскользящая поверхность; Плавучие ручки; Контурная форма; Надувной; Легкий; Быстросохнущий пеноматериал; Страховочный ремешок; Текстурированная ручка; УФ-стойкое покрытие; Другое
de: Schwimmbretteigenschaften: Rutschfeste Oberfläche; Auftriebsgriffe; Konturierte Form; Aufblasbar; Leicht; Schnelltrocknender Schaumstoff; Sicherheitsschlaufe; Strukturierter Griff; UV-beständige Beschichtung; Sonstige
da: Funktioner for svømmebræt: Skridsikker overflade; Flydende håndtag; Konturformet; Oppustelig; Letvægt; Hurtigtørrende skum; Sikkerhedsstrop; Tekstureret greb; UV-bestandig belægning; Andet
th: คุณสมบัติของบอร์ดว่ายน้ำ: พื้นผิวกันลื่น; มือจับลอยน้ำ; รูปทรงรับสรีระ; เป่าลม; น้ำหนักเบา; โฟมแห้งเร็ว; สายรัดนิรภัย; พื้นผิวสำหรับจับ; เคลือบกันรังสียูวี; อื่นๆ
nl: Zwembordkenmerken: Antisliplaag; Drijvende handgrepen; Voorgevormd; Opblaasbaar; Lichtgewicht; Sneldrogend schuim; Veiligheidsbandje; Grip met textuur; Uv-bestendige coating; Overig
vi: Tính năng của ván tập bơi: Bề mặt chống trượt; Tay cầm nổi; Hình dáng bo tròn; Bơm hơi; Trọng lượng nhẹ; Mút xốp nhanh khô; Dây đeo an toàn; Tay cầm nhám; Lớp phủ chống tia UV; Khác
sk-SK: Funkcie plaveckej dosky: Protišmykový povrch; Plávacie rukoväti; Tvarovaný dizajn; Nafukovacia; Ľahká; Rýchloschnúca pena; Bezpečnostný popruh; Štruktúrovaná rukoväť; Povrchová úprava odolná voči UV žiareniu; Iná
pt-PT: Características do flutuador de natação: Superfície antiderrapante; Pegas flutuantes; Formato contornado; Insuflável; Leve; Espuma de secagem rápida; Cinta de segurança; Pega texturizada; Revestimento resistente aos raios UV; Outro
lt-LT: Plaukimo lentos ypatybės: Neslystantis paviršius; Plūduriuojančios rankenos; Išlenkta forma; Pripučiama; Lengva; Greitai džiūstantis putplastis; Saugos dirželis; Tekstūruotas suėmimas; UV spinduliams atspari danga; Kita
fr: Caractéristiques de la planche de natation: Surface antidérapante; Poignées flottantes; Forme profilée; Gonflable; Léger; Mousse à séchage rapide; Sangle de sécurité; Prise texturée; Revêtement résistant aux UV; Autre
bg-BG: Характеристики на дъска за плуване: Повърхност против хлъзгане; Плаващи дръжки; Контурна форма; Надуваем; Олекотен; Бързосъхнеща пяна; Предпазна каишка; Релефен захват; UV устойчиво покритие; Друго
sv: Egenskaper för simbräda: Halkfri yta; Flytande handtag; Konturformad; Uppblåsbar; Lättvikt; Snabbtorkande skum; Säkerhetsrem; Strukturerat grepp; UV-beständig beläggning; Annan